--- 
title: "优雅的 bookdown 书籍模版"
author: 
  - 黄湘云
  - 叶 飞
site: bookdown::bookdown_site
documentclass: elegantbook
bibliography: 
 - book.bib
colorlinks: true
link-citations: true
mathspec: true
graphics: true
lot: true
lof: true
github-repo: XiangyunHuang/ElegantBookdown
classoption: 
 - lang=cn
 - titlestyle=hang
 - chinesefont=ctexfont
description: "最初看到 elegantbook 做的书籍样式很漂亮，就想把它引入到 bookdown 中，遂定制了此模版。在此基础上，做了迁移和扩展的工作，融合了 LaTeX (精美)、Pandoc (简洁) 和 R (强大) 的特性。"
---

\mainmatter

# 欢迎 {#welcome}

> A Markdown-formatted document should be publishable as-is, as plain text, without looking like it’s been marked up with tags or formatting instructions.  
> 
> --- John Gruber

这是一份 R Markodwn 文档。 Markdown 提供一种简洁的格式语法，用来生成 HTML、PDF 和 MS Word 文档。

当你点击 **Knit** 按钮时，就会生成一份包含正文和代码执行结果的文档。你可以像这样嵌入 R 代码块：

```{r cars}
summary(cars)
```



## 如何参与改进 {#pr}

改进原则

1. 不要引入新的 LaTeX 宏包，在我看来，上游 [ElegantBook](https://github.com/ElegantLaTeX/ElegantBook) 使用的宏包已经足够多了，详见 <https://d.cosx.org/d/421349-latex/2>
2. 书籍风格尽可能简洁，本人信奉 simple is better
3. 不要自定义 Pandoc's LaTeX 模版，Pandoc 内建的模版已经功能很全面了，下游的 R Markdown 生态已经甩掉了自己造的大量 LaTeX 模版。为保持与下游的完美兼容，也为了更加轻量地输出多种文档格式，也尽可能多地保持多种输出格式的风格一致。
4. 本书输出格式目标是 HTML/PDF/EPUB，可以推动上游优化 Pandoc 模版或者 [ElegantBook](https://github.com/ElegantLaTeX/ElegantBook) 模版



## 运行环境 {#session-info}

```{r}
xfun::session_info(c(
  "rmarkdown", "bookdown", "knitr"
), dependencies = FALSE)
```


## Pandoc 

Pandoc 自诞生以来已历 15 个春秋，Github 星级 18.5k，而日常使用的 Hive 不过区区 3k。Pandoc 现已被各大 Linux 发行版（如 CentOS/Ubuntu 等）收录。下面给出一个使用 Pandoc 的简单例子

```bash
echo "hello, world!" > note.md
pandoc note.md -s -o note.tex # markdown 文本转化为 tex 文本
pandoc note.md -o note.pdf    # markdown 文本转化为 pdf 文档
pandoc note.md -o note.html   # markdown 文本转化为 html 文档
```

Pandoc 支持数十种文档输出格式，更多命令参数说明见 <https://pandoc.org/MANUAL.html>。可不可以不要 R，也不要 R Markdown 呢？当然可以，详见 <https://github.com/annProg/PanBook>，基于 Pandoc's Markdown 实现一次写作，多样输出！

## 已有 Block {#theorem-block}

```{lemma, chf-pdf}
For any two random variables $X_1$, $X_2$, they both have the same probability distribution if and only if
$$\varphi _{X_1}(t)=\varphi _{X_2}(t)$$
```

```{theorem, chf-sum}
If $X_1$, ..., $X_n$ are independent random variables, and $a_1$, ..., $a_n$ are some constants, then the characteristic function of the linear combination $S_n=\sum_{i=1}^na_iX_i$ is
$$\varphi _{S_{n}}(t)=\prod_{i=1}^n\varphi _{X_i}(a_{i}t)=\varphi _{X_{1}}(a_{1}t)\cdots \varphi _{X_{n}}(a_{n}t)$$
```

```{proposition}
The distribution of the sum of independent Poisson random variables $X_i \sim \mathrm{Pois}(\lambda_i),\: i=1,2,\cdots,n$ is $\mathrm{Pois}(\sum_{i=1}^n\lambda_i)$.
```



## 数学公式 {#math-formular}

[^load-bm]: <https://github.com/ElegantLaTeX/ElegantBook/blob/6ab10beda81252f0b478e05fa926199301347e4a/elegantbook.cls#L884>

数学公式加粗可能是最常见的需求之一， **elegantbook** 宏包提供的文类 `elegantbook.cls` 已经调用了 **bm** 宏包 [^load-bm]。有了 **bm** 宏包，就可以使用 **bm** 宏包提供的 `\bm{}` 命令，而不需要调 `\boldsymbol{}` 加粗希腊字母，如将  $\alpha$ （正常）加粗为 $\bm{\alpha}$（粗体）。为了在 HTML 网页中显示加粗效果，则还不够，默认情况下， MathJax 是不认识 `\bm{}` 命令的，所以需要在 `header.html` 自定义 `\bm{}` 命令：

```html
<script type="text/x-mathjax-config">
    MathJax.Hub.Config({
      TeX: {
        Macros: {
          bm: ["{\\boldsymbol #1}",1],
        }
      }
    });
</script>
```

进一步地，使用常用的 3 个取消符号 $\bcancel{///}$ 需要在 `header.html` 添加 JS 库 `cancel.js`，

```html
<script type="text/x-mathjax-config">
    MathJax.Hub.Config({
      TeX: {
        Macros: {
          bm: ["{\\boldsymbol #1}",1],
        },
        extensions: ["cancel.js"]
      }
    });
</script>
```

并在 preamble.tex 文件中添加一行代码加载 **cancel** 宏包

```latex
\usepackage[makeroom]{cancel}
```

## 自定义 block {#custom-block}

基于 Pandoc 自定义 block 是一件很有意思的事情，目前不想让模版过于复杂，仅给出几个最常用的例子。如何自定义可以去看谢益辉的新书 <https://bookdown.org/yihui/rmarkdown-cookbook/custom-blocks.html>。

[要做的还有很多]{.todo}

::: {.rmdwarn data-latex="{警告}"}
这是警告
:::

::: {.rmdtip data-latex="{提示}"}
这是提示
:::

:::: {.rmdnote data-latex="{注意}"}
这是注意
::::

::: {.rmdinfo}
普通说明
:::

